【裁判字號】    97,簡上,1041
【裁判日期】    971230
【裁判案由】    傷害
【裁判全文】
臺灣高雄地方法院刑事判決            97年度簡上字第1041號
上  訴  人  臺灣高雄地方法院檢察署檢察官
上  訴  人
即  被  告  乙○○
            甲○○
上列上訴人因傷害案件，不服本院高雄簡易庭民國97年10月1 日
97年度審簡字第1652號第一審判決（聲請簡易判決處刑案號：97
年度偵字第8493號），提起上訴，本院管轄之第二審合議庭判決
如下：
    主  文
上訴駁回。
乙○○、甲○○均緩刑貳年。
    事實及理由
一、本件上訴人即被告乙○○、甲○○經合法傳喚，無正當之理
    由不到庭，爰依刑事訴訟法第455 條之1 第3 項準用第371
    條之規定，不待其陳述，逕行判決。
二、本判決所引用第一審簡易判決書記載之證據（如附件），有
    關傳聞證據部分，業經檢察官及被告2 人於本院準備程序中
    表示同意作為本案證據使用，本院審酌該等證據作成時之情
    況，無何取證之瑕疵或其他不當情事，且均與本案之待證事
    實有關，依刑事訴訟法第159 條之5 第1 項之規定，認具有
    證據能力，合先敘明。
三、本案經本院審理結果，認第一審簡易判決之認事、用法及量
    刑均無不當，應予維持，並引用第一審簡易判決書（含聲請
    簡易判決處刑書）記載之事實、證據及理由（詳如附件）。
四、檢察官循告訴人甲○○請求對被告乙○○提起上訴，略以：
    被告乙○○犯後未與甲○○達成和解，原審對此未予審酌，
    量刑難謂妥適等語。被告甲○○、乙○○於本院準備程序中
    均坦承犯行並達成和解，渠等上訴意旨均以：請求准予諭知
    緩刑等語。經查：
（一）原審以被告2 人所為，係各犯刑法第277 條第1 項之傷害
      罪，並審酌被告2 人因債務問題而有糾紛，不思以理性和
      平方式解決，竟相互扭打，致互有傷害，兼衡其2 人之品
      行、智識程度、生活狀況、犯後未能坦承犯行等一切情狀
      ，分別各量處其2 人拘役30日，並均諭知如易科罰金，以
      新台幣1 千元折算1 日，核其認事用法均無違誤，量刑亦
      甚妥適，檢察官及被告2 人以上開情詞提起上訴，均無理
      由，應予駁回。
（二）被告2 人均未曾因故意犯罪受有期徒刑以上刑之宣告，有
      臺灣高等法院被告前案紀錄表2 份在卷可按，茲念其2 人
      因一時衝動而觸法，於本院準備程序中均已坦承犯行，雙
      方當庭握手言和，達成和解，並表示互不追究對方傷害犯
      行，有本院準備程序筆錄可稽，足見其2 人確有悔意，諒
      經此偵、審及刑之宣告程序，當知所警惕，復參酌公訴人
      亦請求本院諭知緩刑，本院認尚無對其2 人施以短期自由
      刑之必要，原審所宣告之刑以暫不執行為適當，爰依刑法
      第74條第1 項第1 款規定，諭知其2 人均緩刑2 年，以啟
      自新。
據上論斷，應依刑事訴訟法第455 條之1 第1 項、第3 項、第37
3 條、第371 條、第364 條、第368 條，刑法第74條第1 項第1
款，判決如主文。
本案經檢察官李茂增到庭執行職務。
中    華    民    國    97    年    12    月    30    日
                  刑事第十六庭  審判長法  官  李代昌
                                      法  官  吳芝瑛
                                      法  官  周宛瑩
上正本證明與原本無異。
不得上訴。
中    華    民    國    97    年    12    月    31    日
                                      書記官  彭帥雄
附錄本案論罪法條：
中華民國刑法第277條
（普通傷害罪）
傷害人之身體或健康者，處3 年以下有期徒刑、拘役或1 千元以
下罰金。
犯前項之罪因而致人於死者，處無期徒刑或7 年以上有期徒刑；
致重傷者，處3 年以上10年以下有期徒刑。


司法院資訊處製作；財團法人民間司法改革基金會備份。
